# Донцов Максим Павлович

Телефон: +7-902-266-23-44

Email: <a href="mailto:frayneqt@gmail">frayneqt@gmail</a>
Telegram: <a href="mailto:@MoreAllMaxx">@MoreAllMaxx</a>

Город проживания: Екатеринбург

Дата Рождения: 20.08.1994

## Python-разработчик / Django-разработчик

#### Навыки

Python 3.9, aiogram, numpy, PyQT, Pygame, unittest, Django, HTML/CSS, bootstrap-сетки работа с базами данных через ORM, работа с многими библиотеками Python и технологиями программирования.

## Опыт работы

### Фриланс

Август 2021 - Февраль 2022

#### Python-разработчик

На фрилансе я разрабатывал:

- телеграм-ботов, используя библиотеку aiogram;
- сервисы для сбора данных;
- сервисы по рассылке;
- Django-приложения;
- автоматические тесты для готовые проекты;
- функционал библиотеки async в уже существующих приложениях.

#### Уральский оптико-механический завод

Екатеринбург, www.uomz.com Июнь 2020 — октябрь 2021

#### Инженер-разработчик (конструктор)

Разработка и сопровождение серийного производства изделий:

- осуществление конструкторской подготовки производства блоков и узлов на печатных платах в части чертежей, деталей, сборочных единиц;
- разработка программного обеспечения в микросхемах блоков (языки C, Assembler);
- разработка конструкторской документации на печатные узлы и электронные блоки.

# Донцов Максим Павлович

Телефон: +7-902-266-23-44

Email: <a href="mailto:frayneqt@gmail">frayneqt@gmail</a>
Telegram: <a href="mailto:@MoreAllMaxx">@MoreAllMaxx</a>

Город проживания: Екатеринбург Дата Рождения: 20.08.1994

## Опыт работы (продолжение)

#### Вело-Город

Екатеринбург

Март 2020 — август 2020

#### Инженер-разработчик (электронщик)

Разработка системы велопроката:

- конструктив станции парковки велосипедов с электронным замком, зарядкой для аккумуляторов на велосипеде плата управления, датчики, питание системы, возможность подключения дополнительных станций;
- блок управления велосипедом плата управления, датчики, взаимодействие с пользователем через дисплей, распределение питания различных систем велосипеда;
- разработка программного обеспечения на системы управления: языки Python, C, C++ с фреймворком Wiring.

#### АО "УЗГА"

Екатеринбург, www.uwca.ru

Август 2019 — январь 2020

#### Инженер-разработчик (конструктор)

Разработка и сопровождение производства системы электроснабжения и приборной панели гражданских самолетов:

- электрические схемы;
- печатные платы;
- электронные блоки.
- конструкторская документация.

Сентябрь 2018 — август 2019

#### Инженер-технолог

Организация цеха по сборке бортового радиоэлектронного оборудования. Подбор комплектующих для радиоэлектронных изделий.

Организация и наладка участка испытаний.

Разработка и внедрение технологической документации.

Сопровождение опытного, а затем серийного производства.

# Донцов Максим Павлович

Телефон: +7-902-266-23-44

Email: frayneqt@qmail Telegram: @MoreAllMaxx

Город проживания: Екатеринбург

Дата Рождения: 20.08.1994

### Образование

#### Высшее техническое

Уральский федеральный университет имени первого Президента России Б.Н. Ельцина, Екатеринбург

Оптические технологии и материалы, 2018 г.

## Курсы и тренинги

#### **SKILLBOX**

Python-разработчик с нуля, Django, Верстка сайтов, 2021 г.

### Уральский федеральный университет имени первого Президента России Б.Н. Ельцина, Екатеринбург

Кафедра иностранных языков, Перевод технической и деловой документации на английском языке, 2017 г.

## Дополнительная информация

Водительские права - категория В.

Русский язык - родной.

Английский язык – разговорный, читаю техническую литературу.

#### Обо мне

Я готов стать частью IT-команды, в которой пригодятся мои знания и опыт программирования, опыт работы в коллективе, а также мышление инженера-разработчика.

К работе подхожу инициативно и ответственно: например, при работе над объемной задачей я разделяю ее на более мелкие части, самостоятельно планирую задачи и их приоритетность, стараюсь соблюдать дедлайны и открыт к конструктивному фидбэку.

К своим сильным сторонам могу отнести опыт работы в команде, желание найти максимально результативное и красивое решение, способность самостоятельно искать ресурсы, помогающие решить проблему или повысить мой профессиональный уровень.